【裁判字號】    97,簡上,304
【裁判日期】    971015
【裁判案由】    竊佔
【裁判全文】
臺灣板橋地方法院刑事判決             97年度簡上字第304號
上  訴  人  臺灣板橋地方法院檢察署檢察官
被      告  乙○○
上列上訴人因被告竊盜案件，不服本院中華民國97年2 月13日97
年度簡字第784 號第一審判決（聲請簡易判決處刑案號：96年度
偵字第20464 號），提起上訴，本院管轄之第二審合議庭判決如
下：
    主  文
上訴駁回。
    事實及理由
一、本案經本院審理結果，認第一審以被告乙○○係犯刑法第32
    0 條第2 項、第1 項之竊佔罪，處拘役50日，如易科罰金以
    銀圓300 元折算1 日；減為拘役25日，如易科罰金以銀元30
    0 元折算1 日，經核原審認事用法及量刑均無不當，應予維
    持，並引用第一審判決書所載事實、證據及理由。
二、本件檢察官上訴意旨略以：茲據告訴人甲○○、丙○○、丁
    ○○之請求提起上訴，認被告雖於民國95年12月間將竊佔部
    分大致回復原狀，然未依原建物恢復隔牆，且仍保留前後二
    道鐵門及鋁窗，平日亦未將上開二道鐵門開啟，供住戶進出
    通行，顯仍竊佔中，尚無證據證明被告有悔改而無再犯之虞
    ，如不予執行刑罰，顯然不足收警惕之效，原審宣告緩刑，
    自有不當等語。然查，本件原審係認被告未曾因故意犯罪受
    有期徒刑以上刑之宣告，且被告前即依長春藤公寓大廈管理
    委員會決議，按佔用面積計算繳交管理費以回饋社區，並於
    95年12月間已將系爭空間大致回復原狀，現可供社區住戶進
    出通行使用，經此教訓，應無再犯之虞，因認所宣告之刑，
    以暫不執行為適當，而予以宣告緩刑2 年，此觀之原審判決
    書所載即明。且被告於97年7 月2 日本院審理中復與告訴人
    等達成調解，願依本院96年度訴字第1872號民事判決主文第
    一項前段所載，拆除並回復原狀如附圖所示建物前後鐵捲門
    及側面窗戶，如未遵期拆除，由原告聲請強制執行，並於該
    日當場依上開民事判決主文第二項所載賠償金額及第三項之
    訴訟費用部分，當場給付告訴人無誤，此有本院調解筆錄1
    件在卷可查。而經告訴人陳報現場拆除情況照片所示，被告
    確已按上開調解約定將前後鐵捲門及窗戶拆除，至現場仍有
    框架尚未除去，此乃屬被告是否已履行其民事上回復原狀義
    務之問題。然由被告拆除鋁窗及鐵捲門，並依民事判決結果
    支付告訴人賠償金之舉，已可見被告確實有悔改之意，應已
    無再犯之虞。況被告自始即坦承犯行不諱，犯後態度亦屬良
    好，足認所宣告之刑以暫不執行為適當。從而，原審所為緩
    刑2 年之宣告，亦屬適當。上訴人以量刑不當執為不服原判
    決之論據，並非有理由，應予駁回。
據上論結，應依刑事訴訟法第455 條之1 第1 項、第3 項、第36
8 條、第373 條，判決如主文。
本案經檢察官王家春到庭執行職務。
中    華    民    國    97    年    10    月    15    日
                  刑事第二十庭  審判長法  官  汪怡君
                                      法  官  楊仲農
                                      法  官  楊筑婷
上列正本證明與原本無異。
不得抗告。
                                      書記官  田世杰
中    華    民    國    97    年    10    月    15    日


司法院資訊處製作；財團法人民間司法改革基金會備份。
